# 关于新收入准则下销售商品中的运费收入的收入确认及税务处理问题

提问人：baby庄庄 时间：2019-04-08 10:47:28
新收入准则下，为销售而发生的运输费应当作为一项合同履约成本，因此我们的销售费用-运输费需要重分类至主营业务成本，那在税务上面，这个会有什么影响吗？
从税务上看，我需要将该笔合同收入分摊到运输履约义务的收入另外开票进行纳税吗？（比如开运输服务收入发票，但如果业务范围不包括运输服务，它只是找物流商帮忙送货到客户那，只是我们为了销售商品而付出的资源。）
在基本符合财政部的这个案例情况，我理解的是收入依然都是销售商品合同的收入，开票也依然是销售商品，只是我的收入属于运输履约义务的这部分需要在运输履约义务完成时才能确认，只是确认时点的问题。
现在情况是自己是没有分出销售商品收入和运费收入的，如果要分出是否可以用毛利率 * 运输成本吗？因为运输收入和商品销售收入适用税率不同，想确认一下新准则下，是否要划出了，划分出来的口径是什么？

回答人：chenyiwei
会计和税务是两个独立体系，税务问题除有明确规定者外，并不依赖于会计处理。因此理论上会计准则的修订不会影响税务处理。